【裁判字號】    99,易,476
【裁判日期】    990412
【裁判案由】    毒品危害防制條例
【裁判全文】
臺灣臺北地方法院刑事判決               99年度易字第476號
公  訴  人  臺灣臺北地方法院檢察署檢察官
被      告  甲○○
上列被告因違反毒品危害防制條例案件，經檢察官提起公訴（99
年度毒偵字第324 號），被告於本院準備程序中就被訴事實為有
罪之陳述，經告知簡式審判程序之旨，並聽取公訴人及被告之意
見後，本院合議庭認為適宜由受命法官獨任進行簡式審判程序而
裁定改由受命法官獨任進行簡式審判程序審理，判決如下：
    主  文
甲○○施用第二級毒品，累犯，處有期徒刑月，如易科罰金，
以新臺幣壹仟元折算壹日，扣案甲基安非他命壹包（驗餘淨重零
點陸壹零捌公克），沒收銷燬之，外包裝袋壹個沒收。
    事  實
一、甲○○前因施用毒品案件，經本院以96年度毒聲字第691 號
    裁定送觀察、勒戒後，認有繼續施用毒品之傾向，經本院以
    97年度毒聲字第116 號裁定令入戒治處所施以強制戒治，嗣
    經戒治處所評估認無繼續戒治之必要，於民國97年11月18日
    停止強制戒治出所執行完畢，並由臺灣臺北地方法院檢察署
    檢察官以97年度戒毒偵字第218 號為不起訴處分確定。另因
    違反毒品危害防制條例案件，經本院以88年度訴字第988 號
    判決判處有期徒刑7 年8 月，上訴臺灣高等法院後，撤回上
    訴確定，嗣於94年11月18日假釋出監，所餘刑期交付保護管
    束，於96年5 月14日保護管束期滿未經撤銷假釋，視為已執
    行完畢。詎其仍不知悔改，竟基於施用第二級毒品甲基安非
    他命（起訴書贅載安非他命）之犯意，於99年1 月7 日12時
    許，在其位於臺北市○○區○○路二段291 巷41之2 號之住
    處，以將甲基安非他命放入玻璃球內，燒烤產生煙霧而吸食
    之方式，施用第二級毒品甲基安非他命1 次。嗣於99年1 月
    8 日11時40分許，在上址為警查獲，扣得其所有且供施用之
    第二級毒品甲基安非他命1 包（驗餘淨重0.6108公克），並
    採尿送驗後，始悉上情。
二、案經臺北市政府警察局信義分局報請臺灣臺北地方法院檢察
    署檢察官偵查起訴。
    理  由
一、前揭犯罪事實，業據被告甲○○於警詢、偵查、本院準備程
    序及審理時均坦承不諱（見99年度毒偵字第324 號卷第13、
    1 4 、35頁、本院卷第17頁背面、第19頁背面、第20頁背面
    ）；且被告為警查獲後所採集之尿液，經送臺灣尖端先進生
    技醫藥股份有限公司以ＥＩＡ酵素免疫分析法初步檢驗，並
    以ＧＣ/ ＭＳ氣相層析質譜儀法確認檢驗之結果，呈甲基安
    非他命、安非他命陽性反應，有臺灣尖端先進生技醫藥股份
    有限公司99年1 月15日濫用藥物檢驗報告、臺北市政府警察
    局偵辦毒品案件尿液檢體委驗單附卷可稽（見上開毒偵字卷
    第42、43頁）；復有扣案白色透明結晶1 包（驗餘淨重0.61
    08公克），經送交通部民用航空局航空醫務中心以ＧＣ/ Ｍ
    Ｓ氣相層析質譜儀法鑑定之結果，確含第二級毒品甲基安非
    他命成分，有該中心99年1 月26日航藥艦字第0990356 號鑑
    定書1 份在卷可考（見上開毒偵字卷第39頁），堪信被告自
    白與事實相符。又被告前因施用毒品案件，經本院以96年度
    毒聲字第691 號裁定送觀察、勒戒後，認有繼續施用毒品之
    傾向，經本院以97年度毒聲字第116 號裁定令入戒治處所施
    以強制戒治，嗣經戒治處所評估認無繼續戒治之必要，於97
    年11月18日停止強制戒治出所執行完畢，並由臺灣臺北地方
    法院檢察署檢察官以97年度戒毒偵字第218 號為不起訴處分
    確定等情，有臺灣高等法院被告前案紀錄表附卷可參，是被
    告於強制戒治執行完畢後5 年內再犯毒品危害防制條例第10
    條之罪，依毒品危害防制條例第23條第2 項規定，自應依法
    追訴審判。綜上所述，本件事證明確，被告犯行堪以認定，
    應依法論科。
二、核被告所為，係犯毒品危害防制條例第10條第2 項施用第二
    級毒品罪。被告持有第二級毒品之低度行為，為施用第二級
    毒品之高度行為所吸收，不另論罪。另被告前因違反毒品危
    害防制條例案件，經本院以88年度訴字第988 號判決判處有
    期徒刑7 年8 月，上訴臺灣高等法院後，撤回上訴確定，嗣
    於94年11月18日假釋出監，所餘刑期交付保護管束，於96年
    5 月14日保護管束期滿未經撤銷假釋，視為已執行完畢等情
    ，有臺灣高等法院被告前案紀錄表附卷可參，是被告於前次
    徒刑之執行完畢後，5 年以內故意再犯本案有期徒刑以上之
    罪，係累犯，應依刑法第47條第1 項規定加重其刑。爰審酌
    被告經觀察勒戒及強制戒治後，猶未能戒除施用毒品惡習，
    再於本件施用第二級毒品甲基安非他命，漠視法令禁制，惟
    其施用毒品犯行究屬自我戕害健康之行為，且其犯後已坦承
    犯行，暨其施用毒品之次數等一切情狀，量處如主文所示之
    刑，並諭知易科罰金之折算標準。
三、扣案之第二級毒品甲基安非他命1 包（驗餘淨重0.6108公克
    ），應依毒品危害防制條例第18條第1 項前段，不問屬於犯
    人與否，宣告沒收銷燬之。又包裝上開甲基安非他命之外包
    裝袋1 個，有防止甲基安非他命裸露、逸出及潮濕之功用，
    並便於攜帶，為被告所有供其施用、持有第二級毒品所用之
    物，應依刑法第38條第1 項第2 款之規定宣告沒收。
據上論斷，應依刑事訴訟法第273 條之1 第1 項、第299 條第1
項前段，毒品危害防制條例第10條第2 項、第18條第1 項前段，
刑法第11條前段、第47條第1 項、第41條第1 項前段、第38條第
1 項第2 款，判決如主文。
本案經檢察官陳國安到庭執行職務。
中    華    民    國    99    年     4    月    12    日
                  刑事第十九庭  法  官  高若珊
上正本證明與原本無異。
如不服本判決應於收受送達後10日內向本院提出上訴書狀，並應
敘述具體理由；其未敘述上訴理由者，應於上訴期間屆滿後20日
內向本院補提理由書（均須按他造當事人之人數附繕本）「切勿
逕送上級法院」。
                                書記官  游曉婷
中    華    民    國    99    年    4     月    12    日
附錄本案論罪科刑法條全文：
毒品危害防制條例第10條
施用第一級毒品者，處6 月以上5 年以下有期徒刑。
施用第二級毒品者，處3 年以下有期徒刑。

司法院資訊處製作；財團法人民間司法改革基金會備份。
